<!DOCTYPE html PUBLIC "-//W3C//DTD XHTML 1.0 Transitional//EN" "http://www.w3.org/TR/xhtml1/DTD/xhtml1-transitional.dtd">
<html xmlns="http://www.w3.org/1999/xhtml">
<head>
	<meta http-equiv="Content-Type" content="text/html; charset=iso-8859-1" />
	<title>Ymmärrä suomea</title>
	<style type="text/css" media="all">@import "css/styles.css";</style>
	<script type="text/javascript" src="swfobject.js"></script>
</head>
<body class="font-medium">
	<div id="main-wrapper">
		<div id="topbar"></div>
		<div id="main-menu">
			<table cellspacing="0" cellpadding="0" border="0" class="add-links"><tr>
				<td class="item"><img class="raquo" src="i/raquo.gif" alt="" height="7" width="4" /><a href="/ymmarra/index.php?moduli=sanakirja">Sanakirja</a></td>
				<td class="item"><img class="raquo" src="i/raquo.gif" alt="" height="7" width="4" /><a href="/ymmarra/index.php?moduli=verbit">Verbiluettelo</a></td>
				<td class="item"><img class="raquo" src="i/raquo.gif" alt="" height="7" width="4" /><a href="/ymmarra/index.php?moduli=kielioppi">Kielioppi</a></td>
			</tr></table>
			<table cellspacing="0" cellpadding="0" border="0"><tr>
				<td class="item"><img class="raquo" src="i/raquo.gif" alt="" height="7" width="4" /><a href="/ymmarra/index.php">Etusivu</a></td>
				<td class="item"><img class="raquo" src="i/raquo.gif" alt="" height="7" width="4" /><a href="/ymmarra/index.php?moduli=tekstit">Lukutekstit</a></td>
			</tr></table>
		</div>
		<div id="content">
			<table cellspacing="0" cellpadding="0" border="0" id="content-wrapper"><tr>
				<td>
					<div id="left-menu">
												<div class="header-verb"><span>Verbit</span></div>
						<div class="menu">
								<div class="init"><a href="/ymmarra/index.php?moduli=verbit&kirjain=a">A</a></div>
								<div class="init"><a href="/ymmarra/index.php?moduli=verbit&kirjain=e">E</a></div>
								<div class="init"><a href="/ymmarra/index.php?moduli=verbit&kirjain=h">H</a></div>
								<div class="init"><a href="/ymmarra/index.php?moduli=verbit&kirjain=i">I</a></div>
								<div class="init"><a href="/ymmarra/index.php?moduli=verbit&kirjain=j">J</a></div>
								<div class="init"><a href="/ymmarra/index.php?moduli=verbit&kirjain=k">K</a></div>
								<div class="init"><a href="/ymmarra/index.php?moduli=verbit&kirjain=l">L</a></div>
								<div class="init"><a href="/ymmarra/index.php?moduli=verbit&kirjain=m">M</a></div>
								<div class="init"><a href="/ymmarra/index.php?moduli=verbit&kirjain=n">N</a></div>
								<div class="init"><a href="/ymmarra/index.php?moduli=verbit&kirjain=o">O</a></div>
								<div class="init"><a href="/ymmarra/index.php?moduli=verbit&kirjain=p">P</a></div>
								<div class="init"><a href="/ymmarra/index.php?moduli=verbit&kirjain=r">R</a></div>
								<div class="init"><a href="/ymmarra/index.php?moduli=verbit&kirjain=s">S</a></div>
								<div class="init"><a href="/ymmarra/index.php?moduli=verbit&kirjain=t">T</a></div>
								<div class="init"><a href="/ymmarra/index.php?moduli=verbit&kirjain=u">U</a></div>
								<div class="init"><a href="/ymmarra/index.php?moduli=verbit&kirjain=v">V</a></div>
								<div class="init"><a href="/ymmarra/index.php?moduli=verbit&kirjain=y">Y</a></div>
								<div class="init"><a href="/ymmarra/index.php?moduli=verbit&kirjain=Ä">Ä</a></div>
						</div>					</div>
				</td>
				<td>
					<div id="main-content">
						<div id="path">
							<a href=".">Etusivu</a> &gt; <a href="/ymmarra/index.php?moduli=verbit&kirjain=K">K</a>						</div>
													<h1>KULKEUTUA</h1>
						<table cellspacing="0" cellpadding="0" border="0">
							<tr>
								<td colspan="2" style="padding-bottom:10px;"><strong>Aktiivin indikatiivi</strong></td>
							</tr>
							<tr>
								<td><pre>PREESENS                   
minä     kulkeudun         
sinä     kulkeudut         
hän      kulkeutuu         
me       kulkeudumme       
te       kulkeudutte       
he       kulkeutuvat       

PASSIIVI
         kulkeudutaan      

IMPERFEKTI                 
         kulkeuduin        
         kulkeuduit        
         kulkeutui         
         kulkeuduimme      
         kulkeuduitte      
         kulkeutuivat      

PASSIIVI
         kulkeuduttiin     

PERFEKTI
olen     kulkeutunut       
olet     kulkeutunut       
on       kulkeutunut       
olemme   kulkeutuneet      
olette   kulkeutuneet      
ovat     kulkeutuneet      

PASSIIVI
on       kulkeuduttu       

PLUSKVAMPERFEKTI
olin     kulkeutunut       
olit     kulkeutunut       
oli      kulkeutunut       
olimme   kulkeutuneet      
olitte   kulkeutuneet      
olivat   kulkeutuneet      

PASSIIVI
oli      kulkeuduttu       
</pre></td>
								<td>&nbsp;&nbsp;&nbsp;</td>
								<td><pre>  KIELTOMUOTO
  en        kulkeudu
  et        kulkeudu
  ei        kulkeudu
  emme      kulkeudu
  ette      kulkeudu
  eivät     kulkeudu


  ei        kulkeuduta

   
  en        kulkeutunut
  et        kulkeutunut
  ei        kulkeutunut
  emme      kulkeutuneet
  ette      kulkeutuneet
  eivät     kulkeutuneet


  ei        kulkeuduttu


  en    ole kulkeutunut
  et    ole kulkeutunut
  ei    ole kulkeutunut
  emme  ole kulkeutuneet
  ette  ole kulkeutuneet
  eivät ole kulkeutuneet


  ei    ole kulkeuduttu


  en    ollut  kulkeutunut
  et    ollut  kulkeutunut
  ei    ollut  kulkeutunut
  emme  olleet kulkeutuneet
  ette  olleet kulkeutuneet
  eivät olleet kulkeutuneet


  ei    ollut  kulkeuduttu
</pre></td>
							</tr>
						</table>
						<table cellspacing="0" cellpadding="0" border="0">
							<tr>
								<td colspan="2" style="padding-bottom:10px;"><strong>Aktiivin konditionaali</strong></td>
							</tr>
							<tr>
								<td><pre>PREESENS
minä     kulkeutuisin      
sinä     kulkeutuisit      
hän      kulkeutuisi       
me       kulkeutuisimme    
te       kulkeutuisitte    
he       kulkeutuisivat    

PASSIIVI
         kulkeuduttaisiin  

PERFEKTI
olisin   kulkeutunut       
olisit   kulkeutunut       
olisi    kulkeutunut       
olisimme kulkeutuneet      
olisitte kulkeutuneet      
olisivat kulkeutuneet      

PASSIIVI
olisi    kulkeuduttu       
</pre></td>
								<td>&nbsp;&nbsp;&nbsp;</td>
								<td><pre> 
  en        kulkeutuisi
  et        kulkeutuisi
  ei        kulkeutuisi
  emme      kulkeutuisi
  ette      kulkeutuisi
  eivät     kulkeutuisi


  ei        kulkeuduttaisi


  en    olisi  kulkeutunut
  et    olisi  kulkeutunut
  ei    olisi  kulkeutunut
  emme  olisi  kulkeutuneet
  ette  olisi  kulkeutuneet
  eivät olisi  kulkeutuneet


  ei    olisi  kulkeuduttu
</pre></td>
							</tr>
						</table>
						<table cellspacing="0" cellpadding="0" border="0">
							<tr>
								<td colspan="2" style="padding-bottom:10px;"><strong>Aktiivin potentiaali</strong></td>
							</tr>
							<tr>
								<td><pre>PREESENS
minä     kulkeutunen       
sinä     kulkeutunet       
hän      kulkeutunee       
me       kulkeutunemme     
te       kulkeutunette     
he       kulkeutunevat     

PASSIIVI
         kulkeuduttaneen   

PERFEKTI
lienen   kulkeutunut       
lienet   kulkeutunut       
lienee   kulkeutunut       
lienemme kulkeutuneet      
lienette kulkeutuneet      
lienevät kulkeutuneet      

PASSIIVI
lienee   kulkeuduttu       
</pre></td>
								<td>&nbsp;&nbsp;&nbsp;</td>
								<td><pre> 
  en        kulkeutune
  et        kulkeutune
  ei        kulkeutune
  emme      kulkeutune
  ette      kulkeutune
  eivät     kulkeutune


  ei        kulkeuduttane


  en    liene  kulkeutunut
  et    liene  kulkeutunut
  ei    liene  kulkeutunut
  emme  liene  kulkeutuneet
  ette  liene  kulkeutuneet
  eivät liene  kulkeutuneet


  ei    liene  kulkeuduttu
</pre></td>
							</tr>
						</table>
						<table cellspacing="0" cellpadding="0" border="0">
							<tr>
								<td colspan="2" style="padding-bottom:10px;"><strong>Aktiivin imperatiivi</strong></td>
							</tr>
							<tr>
								<td><pre>PREESENS

(sinä)   kulkeudu          
(hän)    kulkeutukoon      
(me)     kulkeutukaamme    
(te)     kulkeutukaa       
(he)     kulkeutukoot      

PASSIIVI
         kulkeuduttakoon   

PERFEKTI

ole      kulkeutunut       
olkoon   kulkeutunut       
olkaamme kulkeutuneet      
olkaa    kulkeutuneet      
olkoot   kulkeutuneet      

PASSIIVI

olkoon   kulkeuduttu       
</pre></td>
								<td>&nbsp;&nbsp;&nbsp;</td>
								<td><pre> 

  älä       kulkeudu
  älköön    kulkeutuko
  älkäämme  kulkeutuko
  älkää     kulkeutuko
  älkööt    kulkeutuko


  älköön    kulkeuduttako



  älä      ole  kulkeutunut
  älköön   olko kulkeutunut
  älkäämme olko kulkeutuneet
  älkää    olko kulkeutuneet
  älkööt   olko kulkeutuneet



  älköön   olko kulkeuduttu
</pre></td>
							</tr>
						</table>
						<table cellspacing="0" cellpadding="0" border="0">
							<tr>
								<td colspan="2" style="padding-bottom:10px;"><strong>Verbin nominaalimuodot</strong></td>
							</tr>
							<tr>
								<td><pre>I INFINITIIVI              

Lyhyempi muoto:            
         kulkeutua         

Pitempi muoto:             
         kulkeutuakseni    
         kulkeutuaksesi
         kulkeutuakseen
         kulkeutuaksemme
         kulkeutuaksenne
         kulkeutuakseen

III  INFINITIIVI           

inessiivi    kulkeutumassa 
elatiivi     kulkeutumasta 
illatiivi    kulkeutumaan  
adessiivi    kulkeutumalla
abessiivi    kulkeutumatta 
instruktiivi kulkeutuman   
                           
Passiivi
instruktiivi kulkeuduttaman 
                           
                           
</pre></td>
								<td>&nbsp;&nbsp;&nbsp;</td>
								<td><pre>  II INFINITIIVI

  inessiivi     kulkeutuessa
  instruktiivi  kulkeutuen

  Passiivi
  inessiivi     kulkeuduttaessa






  IV INFINITIIVI

  nominatiivi   kulkeutuminen
  partitiivi    kulkeutumista
    

  I PARTISIIPPI 
  aktiivi       kulkeutuva
  passiivi      kulkeuduttava

 II PARTISIIPPI 
  aktiivi       kulkeutunut
  passiivi      kulkeuduttu
</pre></td>
							</tr>
						</table>

					</div>
				</td>
			</tr></table>		</div>
		<div id="footer"><a href="http://www.oph.fi/"><img src="i/oph_logo_ymmarrasuomea.gif" width="157" height="35" alt="OPH" /></a></div>
	</div>
</body>
</html>
